臺灣臺南地方法院刑事判決　　　　　　94年度交簡上字第49號
上　訴　人
即　被　告　甲○○　男　48歲.
上列被告因過失傷害案件，不服中華民國九十四年二月二十五日
本院九十四年度交簡字第三０八號第一審判決（聲請案號：九十
四年度偵字第二八七號），提起上訴，本院管轄之第二審合議庭
判決如左：
    主  文
上訴駁回。
    事  實
一、甲○○於民國九十三年十月八日下午二時四十五分許，駕駛
　　車號7J─8087號小客車，沿臺南市○○區○○路自南往北方
  　向行駛，途經安明路與本田路交岔路口時，其行車方向為紅
    燈，甲○○本應注意汽車行駛至交岔路口時，其行進應遵守
　　燈光號誌之指示，而依當時情形並非不能注意，竟疏未注意
  　，未依號誌指示行駛，闖越紅燈而駛入上開交岔路口。適有
    丙○○騎乘車號NKT─217號輕型機車，沿本田路自東往西方
    向遵守綠燈號誌起步行駛後，見甲○○駕車闖越紅燈已煞車
    不及，因而撞及由甲○○駕駛之前揭小客車，致丙○○受有
    頭部外傷、雙側下肢挫傷之傷害。甲○○於犯罪未經發覺前
　　，在車禍現場向處理員警吳國全自承係肇事車輛駕駛人，主
  　動自首而接受裁判。
二、案經丙○○訴由臺南市警察局第三分局報請臺灣臺南地方法
    院檢察署檢察官偵查後聲請以簡易判決處刑。
    理  由
一、訊據被告甲○○固坦承於前開時地駕車肇事，惟矢口否認有
    何過失責任，辯稱：伊行進方向為綠燈，告訴人丙○○行進
    方向為紅燈，係丙○○闖越紅燈才撞到伊駕駛的小客車云云
    。惟查：
  (一)被告甲○○駕駛小客車在前揭時地肇事之事實，業據告訴人
    丙○○指訴在卷，並有道路交通事故現場圖、道路交通事故
    調查報告表、診斷證明書及現場照片附卷可稽，足認屬實。
  (二)又被告甲○○駕車闖越紅燈乙情，業經目擊證人林琮明於偵
    訊時證稱：我與告訴人丙○○是同事，案發當時我與丙○○
    都在安明路與本田路口待轉，當時丙○○一綠燈就馬上往前
    騎，對方車道是紅燈，那台賓士轎車闖紅燈，我一看見該賓
    士轎車衝過來就馬上停下來，而丙○○是戴全罩安全帽所以
    沒看到該車等語；核與目擊證人許宏煜於偵訊證稱：對方確
    定是闖紅燈，當時我在丙○○、林琮明二人後面，我才剛發
    動而已，丙○○就發生車禍等語相符。
  (三)本院審之被告所行駛之安明路路段筆直寬闊，且案發當時為
    下午二時四十五分許，天候晴、路面無障礙物、視距良好等
    情，有現場照片及道路交通事故調查報告表在卷可參，被告
    復於本院自承當時伊前方及後方均無車輛行駛，而告訴人之
    方向約有十多個人在等停乙情。準此，告訴人既已與他人一
    同在路口待轉等停，苟告訴人不耐等候而欲闖越紅燈，至少
    會左右張望後，見無來車，方騎車闖越紅燈為是。而案發當
    時天候晴、路面無障礙物、視距良好，且安明路路段筆直寬
    闊，除被告駕駛之小客車外，並無其他車輛，倘被告沿安明
    路駛來，告訴人左右張望之際，自能輕易查覺，又豈會不顧
    來車而逕自闖越？
  (四)綜上，應認證人林琮明及許宏煜證稱：告訴人丙○○一綠燈
    就馬上往前衝，被告的賓士轎車闖紅燈，告訴人才發生車禍
    乙情，與事實相符而可採信。
  (五)至於被告辯稱：伊行駛的方向是綠燈，告訴人闖紅燈才撞上
    伊，當時告訴人方向有十多人等停，倘若是伊闖紅燈，為何
    只與告訴人相撞云云。然此情業據目擊證人林琮明於偵訊時
    證稱：當時丙○○一綠燈就馬上往前騎，那台賓士轎車闖紅
    燈；證人許宏煜亦證稱：對方確定是闖紅燈，當時我在丙○
    ○、林琮明二人後面，我才剛發動而已，丙○○就發生車禍
    等語，足認告訴人係見其行駛方向之號誌一轉為綠燈，未待
    確認左右有無車輛闖越，就立即往前方行駛，致撞及闖越紅
    燈之被告車輛，殆可認定。是被告以未撞及其他機車乙事，
    主張係告訴人闖紅燈云云，要與事實不符，無足憑採。
  (六)按汽車行駛至交岔路口時，其行進應遵守燈光號誌之指示，
　　道路交通安全規則第一○二條第一項第一款定有明文。查被
  　告駕車行經上開肇事地點，自應注意上述道路交通安全規則
    之規定，又依道路交通事故調查報告表所載，本件肇事時之
    天候良好，路面狀態乾燥無缺陷且視距良好，被告並無不能
    注意之情事，竟未遵守紅燈號誌之指示，闖越紅燈而發生車
    禍，並因此造成告訴人受有傷害，被告應有過失甚明。再告
　　訴人確因本件車禍而受傷，則被告過失駕車肇事行為，與告
  　訴人受傷結果間，自具有相當因果關係。被告過失傷害之事
    證明確，應依法論科。
二、又被告於肇事後，犯罪尚未發覺前，於車禍現場向處理員警
    表明其為肇事車輛駕駛人乙節，業據被告於警詢中陳明在卷
    。是本件被告符合自首之要件，應依刑法第六十二條前段規
    定，減輕其刑。
三、核被告甲○○所為，係犯刑法第二百八十四條第一項前段之
    過失傷害罪。原審以被告罪證明確，依刑事訴訟法第四百四
    十九條第一項前段、第四百五十四條第二項，刑法第二百八
    十四條第一項前段、第六十二條前段、第四十一條第一項前
    段，罰金罰鍰提高標準條例第一條前段、第二條之規定，逕
    以簡易判決量處被告拘役四十日，並諭知易科罰金之折算標
    準。本院經核其認事用法，均無不當，量刑亦稱妥適。被告
    上訴意旨，指摘其並無過失，為無理由，應予駁回。
據上論斷，應依刑事訴訟法第四百五十五條之一第一項、第三項
、第三百六十八條，判決如主文。
本案經檢察官乙○○到庭執行職務。
中　　華　　民　　國　　94　　年　　7 　　月　　27　　日
　　　　　　　　　刑事第十庭  審判長法　官　鄭文祺
　　　　　　　　　　　　　　　　　　法　官　蔡奇秀
　　　　　　　　　　　　　　　　　　法　官　林中如
以上正本證明與原本無異。
不得上訴。
　　　　　　　　　　　　　　　　　　書記官  馬愛君
中　　華　　民　　國　　94　　年　　7 　　月　　27　　日
附錄本案論罪科刑法條全文：
中華民國刑法第二百八十四條第一項前段：
因過失傷害人者，處六月以下有期徒刑、拘役或五百元以下罰金
，致重傷者，處一年以下有期徒刑、拘役或五百元以下罰金。
